臺灣臺北地方法院刑事裁定　　　　　九十六年度簡抗字第一號
抗　告　人
即受判決人　甲○○
上列抗告人即受判決人因偽造文書案件聲請再審，不服本院民國
九十六年十月四日九十六年度聲簡再字第三號第一審裁定，提起
抗告，本院管轄之第二審合議庭裁定如下：
    主  文
抗告駁回。
    理  由
一、抗告人聲請再審意旨略以：(一)伊與告訴人洪小雲非無婚姻關
    係；(二)伊至民國九十六年八月底始收到檢察官聲請簡易判決
    處刑書及刑事簡易判決；(三)印章係告訴人所提供，早於九十
    三年三月十四日辦理國華人壽保險時即已使用過，並非伊於
    九十四年五月三十一日所偽刻；(四)證人即告訴人之父洪佳文
    係挾怨報復，故作偽證，其證言不足採信；(五)倘告訴人不同
    意遷徙戶籍，為何辦理後欲向伊索取幼兒津貼；(六)告訴人於
    九十五年一月二十日至戶政事務所申請林言修戶籍遷徙登記
    ，並無戶口名簿，若告訴人不同意辦理，何以得知戶籍遷移
    ，又何以在九十四年提出告訴，就時間上而言不合邏輯；(七)
    林言修自出生時起即登記在伊戶籍，係告訴人於九十三年十
    一月二十六日偽造伊簽名辦理戶籍遷移；(八)告訴人於購屋時
    ，利用單親身分貸款，係因利率較低，同理可證伊所言屬實
    ；(九)告訴人患有躁鬱症、精神官能症、中度憂鬱症，僅因二
    人關係破裂而挾怨報復，一再提起略誘、妨害自由或偽造文
    書等非事實之告訴，伊均獲不起訴處分或無罪判決，爰依刑
    事訴訟法第四百二十條第一項第六款之規定聲請再審，並提
    出臺灣臺北地方法院檢察署九十六年八月二十二日檢送本案
    檢察官聲請簡易判決處刑書及刑事簡易判決函、護照簽證內
    頁、國華人壽保險股份有限公司（下稱國華人壽保險公司）
    保險費媒體轉帳付款授權書、告訴人向抗告人索取幼兒津貼
    明細、手機簡訊照片、林言修之戶籍謄本、出生登記申請書
    、出生證明書、九十五年五月十八日、九十四年五月三十一
    日、九十三年十一月二十六日、九十一年十一月二十九日住
    址變更戶籍登記申請書、九十四年五月三十一日、九十三年
    十一月二十六日同意書、臺北市信義區戶政事務所九十五年
    一月二十三日北市信戶字第○九五三○○八二○○○號請告
    訴人補正林言修戶口名簿函、臺灣臺北地方法院檢察署九十
    六年度偵字第一一三五號不起訴處分書、本院九十六年度訴
    字第七三四號刑事判決。
二、有罪之判決確定後，因發現確實之新證據，足認受有罪判決
    之人應受無罪、免訴、免刑或輕於原判決所認罪名之判決者
    ，為受判決人之利益，得聲請再審，刑事訴訟法第四百二十
    條第一項第六款定有明文。該條款所謂「發見新證據」，係
    指該證據當時已經存在，為法院及當事人所不及知，不及調
    查斟酌，至其後始行發見，且就證據本身形式上觀察，固不
    以絕對不須經過調查程序為條件，但必須顯然可認為足以動
    搖原有罪確定判決，而為受判決人無罪、免訴、免刑或輕於
    原判決所認罪名之判決者為限。此受理聲請再審之最後事實
    審法院，應就聲請再審理由之所謂「新證據」，是否具備事
    實審判決前已經存在，為法院、當事人所不知，事後方行發
    見之「嶄新性」，及顯然可認足以動搖原有罪確定判決，應
    為無罪、免訴、免刑或輕於原判決罪名之「顯然性」二要件
    ，加以審查，為判斷應否准予開始再審之準據，最高法院八
    十五年度臺抗字第三○八號裁定可資參照。又該條款所謂「
    確實之新證據」，係指其證據之本身在客觀上可認為真實，
    勿須經過調查，即足以動搖原判決，使受刑人得受有利之裁
    判者而言，若在客觀上就其之真實性為如何，尚欠明瞭，非
    經相當之調查，不能辨其真偽，即與確實新證據之「確實」
    含義不符，亦難據為聲請再審之理由，最高法院七十年度臺
    抗字第一六一號裁定足資參照。
三、經查：
  (一)抗告人因偽造文書案件，經本院於九十五年三月十五日以九
    十五年度簡字第三四○號判處有期徒刑三月，如易科罰金，
    以三百元折算一日，緩刑二年，該判決正本於同年月二十九
    日送達檢察官，並於同年月二十四日送達於抗告人住所地即
    臺北市○○區○○路五段一五○巷四七九號，因未獲會晤本
    人，亦無受領文書之同居人或受僱人，乃作送達通知書，黏
    貼於應受送達人住居所門首及置於該送達處所信箱，並寄存
    在臺北市政府警察局信義分局吳興街派出所，此有送達證書
    足憑，是該判決正本既係以寄存送達之方式對抗告人為送達
    ，依刑事訴訟法第六十二條準用民事訴訟法第一百三十八條
    之規定，自寄存之日起經十日發生效力，縱抗告人並未實際
    領取該判決，亦不影響送達之效力，亦即自同年四月三日起
    已發生合法送達之效力，嗣抗告人與檢察官均未上訴，該判
    決業於同年四月十三日確定，此經本院調取原判決刑事卷宗
    核閱無訛。抗告人固陳稱伊於九十六年八月底方收受檢察官
    聲請簡易判決處刑書及刑事簡易判決云云，並提出前開臺灣
    臺北地方法院檢察署函為證，惟該函所檢附之聲請簡易判決
    處刑書乃應抗告人於同年六月二十九日聲請狀之聲請所檢送
    ，對於原判決已確定不生影響，合先敘明。
  (二)依抗告人前開所述各節，可知伊與告訴人曾共同生活，並育
    有一子，伊所舉國華人壽保險公司保險費媒體轉帳付款授權
    書、告訴人向伊索取幼兒津貼明細、手機簡訊照片、林言修
    之戶籍謄本、出生登記申請書、出生證明書、九十四年五月
    三十一日、九十三年十一月二十六日、九十一年十一月二十
    九日住址變更戶籍登記申請書、九十四年五月三十一日、九
    十三年十一月二十六日同意書、臺北市信義區戶政事務所九
    十五年一月二十三日北市信戶字第○九五三○○八二○○○
    號請告訴人補正林言修戶口名簿函此等於判決前已經存在之
    證據，顯係伊於原判決確定前早已知悉，且抗告人於九十四
    年八月四日即經檢察官傳喚到庭訊問，此經本院調取原判決
    刑事卷全卷核閱屬實，是抗告人於原判決前既有充份之時間
    可自行提出或請求調查此等證據，竟怠於提出，自難謂此等
    證據有何「嶄新性」之可言。再者，觀諸國華人壽保險公司
    保險費媒體轉帳付款授權書，與本案偽造之同意書上「洪小
    雲」之印文樣式雖相仿，但細繹印文內容前者字形較圓，後
    者字形較方，「雲」字下方筆畫尤有不同，二者印文並不相
    符，其餘證據從形式上觀察，亦難認足以動搖原有罪確定判
    決，難謂此等證據有何「顯然性」之可言，是抗告人執此為
    發現確實之新證據，據以聲請再審，自無理由。
  (三)抗告人另提出臺灣臺北地方法院檢察署九十六年度偵字第一
    一三五號不起訴處分書、本院九十六年度訴字第七三四號刑
    事判決、九十五年五月十八日住址變更戶籍登記申請書，更
    係原判決於九十五年三月十五日判決後所生之證據，顯與原
    判決之採證無涉，參諸前揭說明，亦與刑事訴訟法第四百二
    十條第一項第六款規定之再審要件未侔。
四、原審以抗告人所提出之證據，與刑事訴訟法第四百二十條第
    一項第六款之規定不合，因而駁回抗告人再審之聲請，於法
    並無違誤。抗告意旨仍執前詞提起抗告，核無理由，應予駁
    回。
據上論斷，應依刑事訴訟法第四百五十五條之一第四項、第五項
、第四百十二條，裁定如主文。
中    華    民    國  九十六  年   十一   月  二十一  日
                          臺灣臺北地方法院刑事第十四庭
                              審判長法  官  宋松璟
                                    法  官  陳琪媛
                                    法  官  孫萍萍
上正本證明與原本無異。
本裁定不得抗告。
                                    書記官  張汝琪
中    華    民    國  九十六  年   十一   月  二十一  日
